臺灣板橋地方法院刑事判決　　　　　　　94年度訴字第1391號
公　訴　人　臺灣板橋地方法院檢察署檢察官
被　　　告　甲○
　　　　　　　　　　（另案在臺灣臺北監獄臺北分監執行中）
指定辯護人　本院公設辯護人　乙○○
上列被告因槍砲彈藥刀械管制案件，經檢察官提起公訴（九十三
年度偵字第一七三一五號、九十四年度核退偵字第三０二號、九
十四年度偵字第九七二七號），本院判決如下：
    主  文
甲○連續未經許可，製造其他可發射子彈具有殺傷力之槍枝，累
犯，處有期徒刑伍年陸月，併科罰金新臺幣肆拾萬元，罰金如易
服勞役，以罰金總額與陸個月之日數比例折算。扣案如附表一、
二、三所示之物（不包括如附表二、編號二、附表三、編號二所
示之已試射用罄之具殺傷力改造子彈參顆），均沒收。又對於公
務員依法執行職務時，施脅迫，累犯，處有期徒刑拾月。扣案如
附表二所示之物（不包括如附表二、編號二所示已試射用罄之具
殺傷力改造子彈壹顆），均沒收。應執行有期徒刑陸年，併科罰
金新臺幣肆拾萬元，罰金如易服勞役，以罰金總額與陸個月之日
數比例折算。扣案如附表一、二、三所示之物（不包括如附表二
、編號二、附表三、編號二所示之已試射用罄之具殺傷力改造子
彈參顆），均沒收。
    事  實
一、甲○前於民國九十年間因違反毒品危害防制條例案件，經本
    院於九十年八月十六日，以九十年度易字第一八六一號刑事
    判決判處有期徒刑一年確定，於九十二年四月十六日執行完
    畢。詎仍不知悔改，明知可發射子彈具有殺傷力之槍枝及子
    彈均為管制物品，非經中央主管機關許可，不得擅自製造、
    持有，竟於民國九十三年十月上旬某日，在臺北縣板橋市○
    ○路○○路橋下之某模型槍專賣店，以每支新臺幣（下同）
    七千元之價格，購得仿ＣＯＬＴ廠ＭＫＩＶ型半自動手槍製
    造之玩具手槍一支（含彈匣一個，槍枝管制編號00000
    00000）、及數量不詳之底火、火藥、小鋼珠、金屬玩
    具子彈等材料，竟基於製造具殺傷力可發射子彈之槍枝及製
    造子彈之概括犯意，於九十三年十月上旬至同月二十七日間
    之某日，在其位於臺北縣板橋市○○街八十之一號住處，將
    上開仿ＣＯＬＴ廠ＭＫＩＶ１７型半自動手槍製造之玩具手
    槍（含彈匣一個，槍枝管制編號0000000000）一
    支，於塑膠槍管加裝八．二ＭＭ之金屬襯管，而改造完成如
    附表一、編號一所示之機械性能良好，可擊發適用子彈，具
    有殺傷力之改造手槍一支，及將金屬玩具彈殼、土造彈殼裝
    填底火、火藥，再裝上小鋼珠、土造彈頭，惟因技術尚未純
    熟，僅改製成如附表一、編號二所示之不具有殺傷力之子彈
    半成品共六顆。其復於九十三年十月中旬某日，在臺北縣板
    橋市○○路重慶國中附近之某模型槍專賣店，以每支七千元
    之價格，購得仿ＦＮ廠半自動手槍製造之玩具手槍一支（含
    彈匣一個，槍枝管制編號0000000000）、仿ＦＮ
    廠１９１０型半自動手槍製造之玩具手槍一支（含彈匣一個
    ，槍枝管制編號0000000000）、及數量不詳之底
    火、火藥、小鋼珠、玩具子彈等材料，並承繼上開製造具殺
    傷力可發射子彈之槍枝及製造子彈之犯意，於九十三年十月
    中旬至同月二十七日前間之某日，在其位於臺北縣板橋市○
    ○街八十之一號住處，將上開仿ＦＮ廠半自動手槍製造之玩
    具手槍一支（含彈匣一個，槍枝管制編號00000000
    00）、仿ＦＮ廠１９１０型半自動手槍製造之玩具手槍一
    支（含彈匣一個，槍枝管制編號0000000000）之
    槍管換裝土造金屬槍管，及將金屬玩具彈殼、土造彈殼裝填
    底火、火藥，而改造完成如附表二、編號一、附表三、編號
    一所示之機械性能良好，可擊發適用子彈，具有殺傷力之改
    造手槍二支，及製成如附表二、編號二、附表三、編號二所
    示之具殺傷力之土造子彈九顆（其中抽樣三顆試射擊發，已
    失違禁物之性質）。嗣於九十三年十月二十七日十九時四十
    分許，經警接獲線報持本院核發之搜索票欲前往上址住處埋
    伏等候搜索，適甲○與第三人王佳琍（經檢察官為不起訴處
    分）返回住處，當場為警查獲持有安非他命一包、吸管一支
    （施用第二級毒品部分，檢察官另行偵查），詎甲○於莊啟
    淵、洪文龍欲上前逮捕時，為脫免逮捕，竟另基於妨害公務
    之犯意，掏出隨身攜帶，如附表二所示內裝具殺傷力改造子
    彈四顆之仿ＦＮ廠半自動手槍製造之具殺傷力改造玩具手槍
    一支（含彈匣一個，槍枝管制編號0000000000）
    ，並拉槍機上膛子彈瞄準警員莊啟淵，脅迫莊啟淵及洪文龍
    不准動，而以此方法妨害莊啟淵、洪文龍行使職務。洪文龍
    見狀亦立即拔槍，從上開住處客廳退至前陽台處與甲○對峙
    ，甲○則趁隙退至廚房，並從後陽台攀爬鐵窗逃逸。其後在
    上開住處甲○房間內查獲如附表一所示之物。復於九十三年
    十一月二十四日凌晨十二時三十分許，在臺北縣板橋市○○
    路二一巷一號「華莊賓館」第二一五號房，查獲如附表二所
    示之物。繼於九十四年六月四日二十一時二十分許，在上址
    住處，經警持搜索票前往搜索，查獲如附表三所示之物。
二、案經臺北縣政府警察局板橋分局、海山分局報請臺灣板橋地
    方法院檢察署檢察官偵查起訴。
    理  由
一、訊據被告甲○固不否認持有上開改造槍、彈為警查獲及之妨
    害公務事實，惟矢口否認有何改造手槍、子彈之犯行，辯稱
    ：伊於九十三年十月二十七日逃逸後警察在家裡搜到的槍、
    彈，是伊在九十三年十月上旬某日在民生橋下店名叫軍械室
    的商家買的。九十三年十一月二十四日、九十四年六月四日
    被查獲之槍、彈是同時在板橋重慶路買的，購買時間與第一
    把槍相隔十幾天，伊僅持有改造玩具手槍、子彈，並沒有製
    造槍、彈，另被查獲之工具均是日常家庭用品，並不是改造
    槍、彈之工具。警詢中警察雖沒有對伊刑求，但伊因怕警察
    會對伊不利，所以才承認有改造。伊於偵查中自白改造槍、
    彈，是因為伊當時太緊張，沒有聽清楚，所以才承認有改造
    槍、彈云云。惟查：
(一)、按被告之自白，非出於強暴、脅迫、利誘、詐欺、疲勞訊問
    、違法羈押或其他不正之方法，且與事實相符者，得為證據
    ；次按被告以外之人於偵查中向檢察官所為之陳述，除顯有
    不可信之情況外，得為證據；又證人依法應具結而未具結者
    ，其證言不得作為證據，刑事訴訟法第一百五十六條第一項
    、第一百五十九條之一第二項、第一百五十八條之三分別定
    有明文。查被告於本院審理中供承並未遭警察或檢察官刑求
    ，則被告於警詢、偵查中之自白，顯係出於自由意識之陳述
    ，有證據能力。次查證人即臺北縣政府警察局板橋分局警員
    莊啟淵於偵查中之證詞，雖屬被告以外之人於審判外之陳述
    ，惟辯護人並未具體指出有何顯有不可信之情況，且證人莊
    啟淵於偵查中亦經檢察官命依法具結，則證人莊啟淵於偵查
    中之證詞，自有證據能力。次按司法警察等偵查輔助人員於
    案件未移送檢察官偵查前之調查犯罪階段，先行將槍彈證物
    送請檢察機關核定之專責鑑定機關實施鑑定，基於檢察一體
    原則，該鑑定機關亦應視同受承辦檢察官所選任或囑託而執
    行鑑定業務，其等出具之書面鑑定報告乃刑事訴訟法第二百
    零六條所定之鑑定人書面報告即刑事警察局之槍、彈鑑定書
    ，係文書證據，亦無刑事訴訟法第一百五十九條之四之顯有
    不可信之情況與不得作為證據之情形，自有證據能力。另被
    告以外之人（包括證人、鑑定人、告訴人、被害人及共同被
    告等）於審判外之陳述雖不符刑事訴訟法第一百五十九條之
    一至第一百五十九條之四等四條之規定，而經當事人於審判
    程序同意作為證據，法院審酌該言詞陳述或書面陳述作成時
    之情況，認為適當者，亦得為證據；當事人、代理人或辯護
    人於法院調查證據時，知有刑事訴訟法第一百五十九條第一
    項不得為證據之情形，而未於言詞辯論終結前聲明異議者，
    視為有前項之同意，同法第一百五十九條之五定有明文。立
    法意旨在於傳聞證據未經當事人之反對詰問予以核實，原則
    上先予排除。惟若當事人已放棄反對詰問權，於審判程序中
    表明同意該等傳聞證據可作為證據；或於言詞辯論終結前未
    聲明異議，基於尊重當事人對傳聞證據之處分權，及證據資
    料愈豐富，愈有助於真實發見之理念，且強化言詞辯論主義
    ，使訴訟程序得以順暢進行，上開傳聞證據亦均具有證據能
    力。綜上，本件認定事實所引用之證據（包含人證與文書證
    據、物證等證據），依刑事訴訟法第一百五十六條及第一百
    五十九條至一百五十九條之五之規定，均認為有證據能力，
    合先敘明。
(二)、證人即警員莊啟淵於偵查中證稱：「我和警員洪文龍一起上
    去在樓梯埋伏，被告甲○和王佳琍外出回來開門進去時，我
    和警員洪文龍表明身分後，在甲○手中查獲安非他命，在王
    佳莉手中查獲吸食器。」、「甲○趁我把（王佳）莉上手銬
    時，他退後二步拉槍機，並持槍瞄準我，他叫我們不准動，
    （洪文）龍馬上拔槍到客廳、到陽台和甲○對峙，他姊姊衝
    到我們中間叫他不要衝動。」、「他關上廚房門，自該陽台
    鐵窗逃走。」、「（你當時有無出示搜索票？）有」、「（
    被告知道你是警察？）是。知道。」等語（見九十三年度偵
    字第一七三一五號偵查卷第五三頁、第五四頁）。被告於偵
    查中亦供承：「（於九十三年十月二十七日警方持搜索票至
    你家搜索時是否持上開槍枝並上膛，瞄準板橋分局偵查員，
    並嚇令洪文龍、莊啟淵二人不許動？）我是有拿槍對著警方
    。」、「（你持槍和警方對峙竟而自後逃生樓梯逃跑？）我
    是有拿槍指二位警察。」、「（當天警方有無事先出示搜索
    票？）有出示給我父母親看。」等語（見九十四年偵字第九
    七二七號偵查卷第三０頁、九十四年度核退偵字第三０二號
    偵查卷第七四頁、第七四頁），同案被告王佳琍於偵查中供
    稱：「我與甲○在臺北縣板橋市○○街八十號四樓，我們買
    飯回去要吃，警察就來了，警察與我們一起進屋，當時甲○
    手上有一包安非他命掉在地上．．．」、「（當時情形？）
    甲○看到警方時叫警察不要靠近他，甲○馬上自後門跑掉。
    」等語（見九十三年度偵字第一七三一五號偵查卷第四四頁
    ）。足徵被告甲○知悉莊啟淵、洪文龍之警察身份，足徵被
    告自白妨害公務與事實相符，被告甲○有此部分妨害公務之
    犯行足堪認定。
(三)、被告甲○於九十三年十一月二十四日凌晨十二時三十分許，
    在臺北縣板橋市○○路二一巷一號「華莊賓館」第二一五號
    房，為警查獲持有如附表二所示具殺傷力之仿ＦＮ廠半自動
    手槍製造之改造玩具手槍一支（槍枝管制編號000000
    0000，含彈匣一個）、具殺傷力之改造子彈四顆，於警
    詢中自白：「（史考特手槍一支、子彈四發你從何而來？）
    我先購買史考特道具手槍後再自行換裝槍管改造，子彈也是
    我自行裝填火藥製成。」、「（你於何處改【製】造手槍及
    子彈，改【製】造工具在何處？）在臺北縣板橋市○○街八
    ０號四樓自己家中改【製】造手槍及子彈。今（九十三）年
    十月有警方到我家中查緝，我逃逸後均未返家，改【製】造
    工具已被警方查扣。」等語（見九十四年度核退偵字第三０
    二號偵查卷第一三頁反面、第一四頁正面）。
(四)、被告於九十四年六月四日二十一時二十分許，在上址住處，
    經警持搜索票前往搜索，查獲如附表三所示具殺傷力之上開
    仿ＦＮ廠１９１０型半自動手槍製造之改造手槍一支（槍枝
    管制編號0000000000，含彈匣一個）、具殺傷力
    之改造子彈五顆，其於警詢中自白：「（是在房間何處查獲
    ？）在房間電視下抽屜內查獲　一把改造手槍、彈匣一個及
    子彈五發。」、「（你是於何時將該槍枝置放於房內抽屜內
    ？）我是在九十四年六月四日凌晨二時從外面回到家中才從
    我身上取下該槍枝放置於我房內抽屜內。」、「（你通常出
    門時是攜帶該槍置放何處？）我都是隨身置放在我所攜帶的
    包包內。」、「（今警方持搜索票至你住處所查獲之改造手
    槍一枝、彈匣一個及子彈五發為何人所有？）為我本人所有
    。」、「（警方今所查獲之槍枝及之前為警方所查獲之槍枝
    你都是如何取得？）都是我自己改造的。」、「（子彈是如
    何取得？）也是我自己改造的。」、「（你稱槍枝是你所改
    造，你是於何處改造？）是在家中改造。」等語（見九十四
    年度偵字第九七二七號偵查卷第八頁、第九頁）。
(五)、被告甲○於偵查中亦自白：「（你因九十三年十月二十七日
    下午九時四十分在籍設臺北縣板橋市○○街八十號四樓家中
    ，你和王佳琍因未經許可持有改造槍、彈、安非他命、海洛
    因各一包、針筒、殘渣袋、底火、砂輪機、三百顆小鋼珠、
    熱熔槍、鑽孔機等物被查獲？）是。」、「（查獲上開扣押
    物清單是你所有？）是。」、「（你是依卷內之細部分解說
    明書來改造槍枝？）是。」、「（改造槍枝工具？）砂輪機
    、三百顆小鋼珠裝載彈頭、底火裝用在彈殼後面、鑽孔機、
    鋼鋸條、鉗子等物。」、「（為什麼要改造手槍及子彈？）
    興趣。」、「（九十三年十一月二十四日下午十二時三十分
    ，在臺北縣板橋市○○路二一巷一號賓館中，你因未經許可
    持有改造槍、子彈四顆等物被查獲？）是。即我當天（即九
    十三年十月二十七日）逃跑帶走的槍支。」、「（九十四年
    六月四日下午十一時在籍設臺北縣板橋市○○街八十號四樓
    ，你因未經許可持有改造槍、子彈五顆等物被查獲？）是。
    是上次（即九十三年十月二十七日）搜索未被查出．．．」
    、「（上開三把手槍放在何處？）我都放在家中衣櫃內）等
    語。此外，並有如附表一、二、三所示之改造手槍（各含彈
    匣一個）、改造槍管半成品、改造子彈、改造子彈半成品、
    材料、改造工具等物扣案可資佐證。雖被告於其後偵查及本
    院審理中翻異前詞，否認有改造玩具手槍及製造子彈之犯行
    。惟被告於案發之初之供述，較少權衡利害得失或受他人之
    干預，較之事後翻異之詞為可信，故自以被告於上開警詢、
    偵查中之自白為可採。
(六)、再者，被告於九十三年十月二十七日為警查獲製造之如附表
    一、編號一所示之改造玩具手槍前即攜帶如附表二所示之槍
    、彈逃逸，而於九十三年十一月二十四日為警查獲，又被告
    於九十四年六月四日為警查獲如附表三、編號一所示之改造
    玩具手槍，其改造方法與如附表二、編號一所示之改造手槍
    均是以換裝土造槍管改造，改造方法相同，且均是用仿ＦＮ
    廠玩具手槍改造，顯然被告供稱如附表二、編號一及附表三
    、編號一所示之玩具手槍均係同時至板橋市○○路某模型店
    購買等語為可採。而被告既擁有改造槍、彈之能力，何須再
    額外花錢向他人購買具有殺傷力之改造槍、彈？何況公訴人
    認為如附表一、編號一所示之改造手槍係被告改造，為何被
    告當時攜帶逃逸之如附表二、編號一所示之改造手槍，即認
    為非被告所改造，而僅係被告持有？故被告雖三次為警查獲
    持有如附表一、編號一、編號二、及附表二、附表三所示之
    槍彈，以被告於警詢自白查獲之槍、彈均是其改造等語較為
    可採，公訴人認被告於九十三年十月二十七日為警查獲之改
    造手槍是被告製造，而當日妨害公務逃逸時所使用，於九十
    三年十一月二十四日為警查獲之改造手槍、九十四年六月四
    日二十一時二十分許，在被告住處查獲之改造手槍，及被查
    獲之土造子彈係被告向他人購買而持有之，認定事實顯有誤
    ，附此敘明。
(七)、扣案之槍枝及子彈，經送往內政部警政署刑事警察局以性能
    檢驗法、試射法鑑定結果，認為送鑑改造槍枝三支，其中如
    附表一、編號一所示之改造槍枝（九十三年十月二十七日在
    臺北縣板橋市○○路八十號四樓被告住處查獲者）（槍枝管
    制編號：0000000000），係仿ＣＯＬＴ廠ＭＫＩ
    Ｖ型半自動手槍製造之玩具手槍，將塑膠槍管加裝八．二ｍ
    ｍ之金屬襯管而成之改造手槍，經檢視，彈室係塑膠材質，
    且滑套前端有斷裂痕，經裝填適用子彈實際試射，測得發射
    彈丸之速度為三四三公尺／秒，計算其動能為五一．七七焦
    耳，單位面積動能為一八三．一焦耳／平方公分，認具殺傷
    力。如附表二、編號一所示之改造槍枝一支（九十三年十一
    月二十四日在臺北縣板橋市○○路二十一巷一號華莊賓館二
    一五房查獲者）（槍枝管制編號：0000000000）
    ，係仿ＦＮ廠半自動手槍製造之玩具手槍換裝土造金屬槍管
    而成之改造手槍，機械性能良好，可擊發適用子彈，認具殺
    傷力。另外如附表三、編號一所示之改造槍枝一支（九十四
    年六月五日在臺北縣板橋市○○路八十號四樓被告住處查獲
    者）（槍枝管制編號：0000000000），係仿ＦＮ
    廠１９１０型半自動手槍製造之玩具手槍換裝土造金屬槍管
    而成之改造手槍，機械性能良好，可擊發適用子彈，認具殺
    傷力。送鑑子彈十七顆，如附表一、編號二所示之改造子彈
    六顆（九十三年十月二十七日在臺北縣板橋市○○路八十號
    四樓被告住處查獲者），其中一顆，係由玩具金屬彈殼加裝
    直徑約七．一釐米金屬彈頭而成之改造子彈，經實際試射，
    無法擊發，認不具殺傷力。其中二顆，係由玩具彈殼加裝直
    徑約六．０釐米金屬彈頭而成之改造子彈，經實際試射，無
    法擊發，認不具殺傷力。其中二顆係由玩具金屬彈殼加裝直
    徑約七．一釐米、七．九釐米金屬彈頭而成之改造子彈。其
    中一顆係由玩具金屬彈殼加裝直徑約七．九釐米金屬彈頭而
    成之改造子彈，經實際試射，無法擊發，認不具殺傷力。如
    附表二、編號二所示之改造子彈四顆（九十三年十一月二十
    四日在臺北縣板橋市○○路二十一巷一號華莊賓館二一五房
    查獲者），係由玩具金屬彈殼加裝直徑約五釐米鋼珠改造而
    成之改造子彈，經採樣一顆試射，可擊發，認具殺傷力。如
    附表三、編號二所示之改造槍枝五顆（九十四年六月五日在
    臺北縣板橋市○○路八十號四樓被告住處查獲者），認均係
    具直徑約為八．０釐米土造金屬彈頭之改造子彈，經採樣二
    顆試射，均可擊發，認具殺傷力，有該局九十三年十二月二
    十二日刑鑑字第０九三０二三四００一號、九十四年一月二
    十七日刑鑑字第０九三０二一八五九二號、九十四年六月五
    日刑鑑字第０九四００八七二三四號槍彈鑑定書三紙在卷可
    稽。
(八)、被告雖又辯稱如附表一、編號十至十八所示之工具，均為一
    般家庭之日常用品，均非製造槍、彈之工具云云。然查：如
    附表一、編號十至十八所示之工具均為其改造前開槍枝所用
    之工具之事實，業據被告於警詢中自承：其於九十三年三月
    五日晚間十時三十分許帶同警方到桃園縣龍潭鄉○○路六十
    三巷八號，於樓梯間及另一房間取出改造槍械工具一批（詳
    如扣押物品目錄表），都是其所有等語。於檢察官九十三年
    三月六日偵訊中復自承：後來又至其家查獲改造手槍半成品
    一支，及改造器具一批，查扣東西全是其的等語。且砂輪盤
    可供修飾、磨挫物體使用，砂輪鑽頭、電動鑽頭可供刨鑽及
    鑽孔使用，螺絲起子可供拆卸或固定螺絲使用，砂輪機可供
    修飾、磨挫物體使用，該等物品於改造槍、彈有各工具適用
    之時機時，自可援用該類工具，此為一般人所知悉，足徵被
    告前開訊問中，業已自承扣案如附表一、編號十至十八所示
    之工具為改造工具，故自不應因同時為家庭日常所得用之工
    具，即認非屬製造槍、彈之工具。
(九)、綜上所述，足認被告於警詢、偵查中之自白核與積極事實相
    符，其有上揭改造槍、彈之犯行亦堪認定。被告空言否認犯
    行，自非可採。本件事證明確，被告改造槍、彈及妨害公務
    之犯行均堪認定，應依法論科。
二、按被告行為後，槍砲彈藥刀械管制條例於九十四年一月二十
    六日修正公布，並於同年月二十八日生效，廢止第十一條，
    並修訂第八條，舊法第十一條第一項原規定「未經許可，製
    造、販賣或運輸第四條第一項第一款所稱其他可發射金屬或
    子彈具有殺傷力之各式槍砲者，處五年以上有期徒刑，併科
    新臺幣一千萬元以下罰金。」，修正後新法第八條第一項規
    定「未經許可，製造、販賣或運輸鋼筆槍、瓦斯槍、麻醉槍
    、獵槍、空氣槍或第四條第一項第一款所定其他可發射金屬
    或子彈具有殺傷力之各式槍砲者，處無期徒刑或五年以上有
    期徒刑，併科新臺幣一千萬元以下罰金。」，二相比較，以
    舊法有利於被告，依刑法第二條第一項但書規定，自應適用
    修正前槍砲彈藥刀械管制條例第十一條第一項之罪。又同條
    例第十二條並未修正，此部分自無新舊法比較之問題。
三、被告未經許可，製造如附表一、編號一、附表二、編號一、
    附表三、編號一所示之槍枝部分，核其所為，係犯修正前槍
    砲彈藥刀械管制條例第十一條第一項之未經許可製造可發射
    子彈具有殺傷力之槍枝罪。又被告製造如附表一、編號二所
    示之子彈而未完成，核其所為，係犯槍砲彈藥刀械管制條例
    第十二條第五項、第一項之未經許可製造子彈未遂罪。被告
    未經許可，製造如附表二、編號二及附表三、編號二所示之
    具有殺傷力子彈部份，核其所為，係犯槍砲彈藥刀械管制條
    例第十二條第一項之未經許可製造子彈罪。被告持槍脅迫執
    行職務之警員，係犯刑法第一百三十五條第一項之妨害公務
    罪。其製造上揭槍枝、子彈完成後持有槍枝、子彈之低度行
    為，分別為製造之高度行為所吸收，均不另論罪。如前所述
    ，如附表一、編號一、二及附表二、三所示之改造槍、彈，
    均應認定係被告製造，公訴人認為被告被查獲持有如附表二
    、三所示之改造手槍及子彈，係犯修正後槍砲彈藥刀械管制
    條例第八條第四項之未經許可，持有可發射金屬或子彈，具
    有殺傷力之槍砲罪、修正前同條例第十一條第四項之未經許
    可，持有可發射金屬或子彈，具有殺傷力之槍砲罪，及修正
    前同條例第十二條第四項之未經許可，持有子彈罪，容有誤
    會，惟其基本社會事實仍屬同一，爰在同一起訴事實範圍內
    ，予以變更起訴法條。按連續犯之成立，除主觀上須基於一
    個概括之犯意外，客觀上須先後數行為，逐次實施而具連續
    性，侵害數個同性質之法益，其每一前行為與次行為，依一
    般社會健全觀念，在時間差距上，可以分開，在刑法評價上
    ，各具獨立性，每次行為皆可獨立成罪，構成同一之罪名，
    始足當之；如數行為於同時同地或密切接近之時地實施，侵
    害同一之法益，各行為之獨立性極為薄弱，依一般社會健全
    觀念，在時間差距上，難以強行分開，在刑法評價上，以視
    為數個舉動之接續施行，合為包括之一行為予以評價，較為
    合理，則屬接續犯，而為包括之一罪（最高法院八十六年台
    上字第三二九五號判例參照），本件被告持續改造如附表二
    、三所示之槍彈行為，乃其單一決意之接續實施，所侵害之
    法益單一，應為接續犯。又被告製造如附表一、編號一所示
    之槍枝既遂、製造如附表二、編號一、附表三、編號一所示
    之槍枝既遂，及製造如附表一、編號二所示之子彈未遂、製
    造如附表二、編號二、附表三、編號二所示之子彈既遂之先
    後二次犯行，均時間緊接，所犯罪名相同，顯係基於概括犯
    意為之，各應依刑法第五十六條規定，分別以未經許可製造
    可發射子彈具有殺傷力槍枝既遂一罪、及從一重之未經許可
    製造子彈既遂罪論處，並均加重其刑。被告改造子彈，既係
    為供改造後之手槍使用，其改造子彈既、未遂行為，與製造
    手槍行為間，有方法、結果之牽連關係，應從一重之製造具
    殺傷力之玩具手槍罪處斷。公訴人認係犯意各別，行為互殊
    ，應予分論併罰，容有誤會；又公訴人雖未就被告如附表一
    、編號二所示之未經許可，製造子彈未遂罪之事實起訴，惟
    與如附表一、編號一所示之未經許可製造可發射子彈具有殺
    傷力之槍枝既遂罪及如附表二、編號二、附表三、編號二所
    示之製造子彈既遂罪，分別有牽連犯及連續犯之裁判上一罪
    關係，為起訴效力所及，本院自得併予審理。其從一重之製
    造改造玩具手槍及妨害公務二罪間，犯意各別，行為互殊，
    構成要件不同，應予分論併罰，公訴人認係牽連犯，亦有誤
    會，均附此敘明。末查，被告有如事實欄所載之論罪科刑及
    執行情形，此有臺灣高等法院被告前案紀錄表一份可查，其
    於有期徒刑執行完畢後，五年內再犯本件有期徒刑以上之二
    罪，為累犯，應依法遞加重其刑。審酌被告素行不佳，正值
    青年，竟非法製造具有殺傷力之槍枝、子彈，並妨害公務，
    嚴重破壞社會秩序，對治安造成之危害甚鉅，惟念犯後坦承
    犯行，態度良好，改造槍枝、子彈之數量尚非供犯罪所用之
    物，及犯後態度等一切情狀，分別量處如主文所示之刑，且
    就有期徒刑部分，定其應執行刑，並就罰金部分，諭知易服
    勞役之折算標準。
四、扣案如附表一、編號一、附表二、編號一、附表三、編號一
    所示之改造手槍三支（各含彈匣一個），及如附表二、編號
    二、附表三、編號二所示之改造子彈六顆，經鑑定認均具有
    殺傷力，均屬違禁物，不問屬於犯人與否，均應依刑法第三
    十八條第一項第一款之規定併予宣告沒收。扣案之如附表一
    、編號二所示之改造子彈半成品，為被告所有，因改造子彈
    犯罪所得之物，業據被告於警詢中供明在卷，應依刑法第三
    十八條第一項第三款之規定諭知沒收。扣案之如附表一、編
    號五、九所示之物，為被告所有，且供改造手槍犯罪所用之
    物；如附表一、編號三、編號四、編號六至八所示之物，為
    被告所有，且供改造子彈犯罪所用之物；如附表一、編號十
    至十八所示之物，為被告所有，且供改造手槍、子彈犯罪改
    所用之物，業據被告於警詢中供明在卷，應依刑法第三十八
    條第一項第二款之規定諭知沒收。至扣案之如附表二、編號
    二、附表三、編號二所示之具殺傷力之改造子彈三顆，經鑑
    定試射擊發，已失其違禁物之性質，爰均不另為沒收之諭知
    。
據上論斷，應依刑事訴訟法第二百九十九條第一項前段、第三百
條，九十四年一月二十六日修正前之槍砲彈藥刀械管制條例第十
一條第一項、槍砲彈藥刀械管制條例第十二條第一項，刑法第二
條第一項但書、第十一條前段、第五十六條、第一百三十五條第
一項、第四十七條、第五十五條、第五十一條第五款、第四十二
條第三項、第三十八條第項第一項第一款、第二款、第三款，罰
金罰鍰提高標準條例第二條，現行法規所定貨幣單位折算新臺幣
條例第二條，判決如主文。
本案經檢察官朱學瑛到庭執行職務。
中　　華　　民　　國　　94　　年　　12　　月　　30　　日
                  刑事第十四庭  審判長法　官  黎錦福
                                      法  官  饒金鳳
                                      法  官  曾正耀
以上正本證明與原本無異
如不服本判決應於送達後10日內向本院提出上訴狀
                                      書記官  黃靖媛
中　　華　　民　　國　　94　　年　　12　　月　　30　　日
附錄本判決論罪科刑法條：
修正前槍砲彈藥刀械管制條例第11條第1項：
未經許可，製造、販賣或運輸第4 條第1 項第1 款所稱其他可發
射金屬或子彈具有殺傷力之各式槍砲者，處5 年以上有期徒刑，
併科新臺幣1000萬元以下罰金。
槍砲彈藥槍砲彈藥刀械管制條例第12條第1項
未經許可，製造、販賣或運輸子彈者，處一年以上七年以下有期
徒刑，併科新台幣五百萬元以下罰金。
刑法第135條第1項
對於公務員依法執行職務時，施強暴脅迫者，處三年以下有期徒
刑、拘役或三百元以下罰金。
附表一
┌──────────────────┐
│編號│扣案物品              │數量  │
├──┼───────────┼───┤
│一  │改造手槍（槍枝管制編號│一支  │
│    │：0000000000號，仿GOLT│      │
│    │廠MKIV型半自動手槍製造│      │
│    │之玩具手槍加裝8.2MM 金│      │
│    │屬襯管改造而成之改造手│      │
│    │槍）                  │      │
├──┼───────────┼───┤
│二  │不具殺傷力之改造子彈成│六顆  │
│    │品                    │      │
├──┼───────────┼───┤
│三  │改造彈殼（土造金屬彈）│一顆  │
├──┼───────────┼───┤
│四  │玩具金屬彈殼          │二顆  │
├──┼───────────┼───┤
│五  │土造金屬槍管半成品    │一支  │
├──┼───────────┼───┤
│六  │金屬底火              │四十顆│
├──┼───────────┼───┤
│七  │紙製底火              │八十顆│
│    │                      │顆    │
┼──┼───────────┼───┤
│八  │小鋼珠　              │三百顆│
├──┼───────────┼───┤
│九  │四五手槍細部分解說明書│一張  │
├──┼───────────┼───┤
│十  │鋼鋸條                │一支　│
├──┼───────────┼───┤
│十一│鉗子                  │三支  │
├──┼───────────┼───┤
│十二│電動砂輪機            │一台  │
├──┼───────────┼───┤
│十三│鑽孔機                │一台  │
├──┼───────────┼───┤
│十四│熱熔槍                │一支  │
├──┼───────────┼───┤
│十五│鑽頭　　　　　　　　　│一支  │
├──┼───────────┼───┤
│十六│十字起子              │二支  │
├──┼───────────┼───┤
│十七│Ｔ字型扳手            │一支  │
├──┼───────────┼───┤
│十八│虎鉗                  │一支  │
└──┴───────────┴───┘
 附表二
┌──────────────────┐
│編號│扣案物品              │數量  │
├──┼───────────┼───┤
│一  │改造手槍（槍枝管制編號│一支  │
│    │：0000000000號，仿FN廠│      │
│    │半自動手槍製造之玩具手│      │
│    │槍換裝土造金屬槍管改造│      │
│    │而成之改造手槍）      │      │
│    │                      │      │
├──┼───────────┼───┤
│二  │改造子彈成品          │四顆（│
│    │                      │取一顆│
│    │                      │試射擊│
│    │                      │發，已│
│    │                      │失違禁│
│    │                      │物之性│
│    │                      │質）  │
└──┴───────────┴───┘
附表三
┌──┬───────────┬───┐
│編號│扣案物品              │數量  │
├──┼───────────┼───┤
│一  │改造手槍（槍枝管制編號│一支（│
│    │：0000000000，仿FN廠19│含彈匣│
│    │10型半自動手槍製造之金│一個）│
│    │屬玩具手槍換裝土造金屬│      │
│    │槍管改造而成之改造手槍│      │
│    │）                    │      │
├──┼───────────┼───┤
│二  │改造子彈成品          │五顆（│
│    │                      │取二顆│
│    │                      │試射擊│
│    │                      │發，已│
│    │                      │失違禁│
│    │                      │物之性│
│    │                      │質。  │
└──┴───────────┴───┘
